【裁判字號】    99,上易,234
【裁判日期】    990413
【裁判案由】    竊盜
【裁判全文】
臺灣高等法院刑事判決                 99年度上易字第234號
上  訴  人  臺灣板橋地方法院檢察署檢察官
被      告  甲○○
上列上訴人因被告竊盜案件，不服臺灣板橋地方法院98年度易字
第2986號，中華民國98年12月24日第一審判決（起訴案號：臺灣
板橋地方法院檢察署98年度偵字第25755號），提起上訴，本院
判決如下：
    主  文
原判決撤銷。
甲○○竊盜，處拘役伍拾日，如易科罰金，以新臺幣壹仟元折算
壹日。
    事  實
一、甲○○於民國（下同）98年9月5日凌晨0時許，前往臺北縣
    三重市○○路○段1號「好樂迪KTV」215號包廂，與林劍評、
    乙○○等友人唱歌，於同日凌晨2時40分許結帳後，甲○○
    與林劍評共同攙扶酒醉之乙○○欲離開包廂時，為乙○○暫
    時拿取乙○○所有之紫色宴會包1只（內有現金新臺幣5千元
    、LV零錢包1只、行動電話1支、機車駕照1張、信用卡1張、
    SONY廠牌T77型數位相機1台），而將之夾於左手腋下，嗣因
    乙○○表示要先坐一下，林劍評乃再將乙○○扶入包廂內，
    甲○○見狀，竟意圖為自己不法之所有，趁乙○○進入包廂
    暫坐，而林劍評忙於照顧乙○○之機會，徒手竊取其為乙○
    ○暫時拿取之上開紫色宴會包1只，得手後，旋即先行離開
    現場。嗣乙○○欲離開包廂時發覺失竊而報警處理，經警調
    閱店內監視器畫面，始查悉上情。
二、案經乙○○訴由臺北縣政府警察局三重分局報請臺灣板橋地
    方法院檢察署檢察官偵查起訴。
    理  由
一、按被告以外之人於審判外之言詞或書面陳述，除法律有規定
    者外，不得作為證據；又被告以外之人於審判外之陳述，雖
    不符合同法第159條之1至第159條之4之規定，但經當事人於
    審判程序同意作為證據，法院審酌該言詞陳述或書面陳述作
    成時之情況，認為適當者，亦得為證據。當事人、代理人或
    辯護人於法院調查證據時，知有第159條第1項不得為證據之
    情形，而未於言詞辯論終結前聲明異議者，視為有前項之同
    意，刑事訴訟法第159條第1項及第159條之5分別定有明文。
    查本判決下列所引用之被告以外之人於審判外之陳述（包含
    書面陳述），雖屬傳聞證據，惟當事人於原審及本院審理中
    均表示同意作為證據方法而不予爭執，且迄至言詞辯論終結
    前亦未再聲明異議，本院審酌上開證據資料製作時之情況，
    尚無違法不當及證明力明顯過低之瑕疵，亦認為以之作為證
    據應屬適當，故揆諸前開規定，爰逕依刑事訴訟法第159 條
    之5規定，認前揭證據資料均有證據能力，先予敘明。
二、被告甲○○雖於本院審理時未到庭，惟上揭犯罪事實，業經
    其於原審準備程序及審理中坦承不諱，核與證人即被害人乙
    ○○於警詢、偵查中及證人林劍評於偵查中之證述情節相符
    ，並經原審當庭勘驗案發當日該KTV內之監視器錄影畫面屬
    實，有原審98年12月10日審判筆錄及監視錄影畫面擷取照片
    共28張在卷可稽，足認被告之自白與事實相符，洵堪採為認
    定事實之依據。事證明確，被告犯行，已堪認定。
三、按侵占罪之成立，以侵占之物本屬自己所持有為要件，若行
    為人因原持有人對於財物之支配力一時弛緩，乘機取得移歸
    自己持有，即與侵占罪應具之條件不符，自應論以竊盜罪，
    最高法院75年度台上字第1041號判決意旨可資參照。是由案
    發當日該KTV內之監視器錄影畫面可知，於98年9月月5日凌
    晨2時40分許，被告與林劍評共同攙扶酒醉之乙○○欲離開
    包廂時，被告係為乙○○暫時拿取乙○○所有之紫色宴會包
    1只而將之夾於左手腋下，是時乙○○即在被告之身邊，並
    無放棄支配該只紫色宴會包之意思，是該只紫色宴會包仍屬
    在乙○○之持有支配中甚明，被告利用乙○○暫坐於包廂內
    ，且林劍評忙於照顧乙○○之機會，趁乙○○不注意而取走
    該只紫色宴會包，破壞乙○○對該只紫色宴會包之持有支配
    關係，其行為自應該當於竊盜，先予敘明。
四、核被告所為，係犯刑法第320條第1項之竊盜罪。原審據以論
    罪科刑，固非無見，惟檢察官上訴謂：被告竊取告訴人皮包
    ，內有告訴人辛苦賺得或極為重要之物，價值至少新臺幣（
    下同）5萬元以上，原判決卻僅輕判被告20日之拘役，易科
    罰金亦不過2萬元，無異鼓勵被告行竊物品以獲利，請求重
    判被告等語。經核原判決固審酌被告正值青壯，不思以正途
    獲取財物，竟趁機行竊，漠視他人之財產法益，自應予非難
    ，兼衡其智識程度、犯罪之動機、目的、手段、竊盜所得財
    物之價值，及犯後尚能坦承犯行之態度等一切情狀，量處被
    告拘役20日，惟參之被告竊取之財物，現金已達5000元，Ｌ
    Ｖ零錢包、SONY廠牌T77型數位相機，客觀上均價值不菲，
    且原審審理時未要求被告應返還贓物、賠償被害人，復未通
    知被害人到場表示意見，逕為判決，均有未當，檢察官上訴
    後，本院於99年2月23日審理時，通知告訴人到場，渠到庭
    表示，被告迄未返還竊得物品，二人雖已於99年1月27日，
    在臺灣板橋地方法院三重簡易庭以99年度司重小調字第21號
    調解成立，被告願賠償其5萬元，自99年2月15日起，每月給
    付3000元，惟未依約履行（見本院卷第29頁），顯見原審有
    未斟酌被告未賠償告訴人之犯後態度、竊得財物價值衡量過
    低之量刑上疏失，檢察官上訴為有理由，應由本院將原判決
    撤銷改判。
五、爰審酌被告正值青壯，不思以正途獲取財物，趁告訴人酒醉
    之際，行竊告訴人隨身攜帶之貴重物品；偵查、原審審理過
    程中，復未見被告有何歸還贓物或賠償告訴人損失之具體悔
    意，嗣雖調解成立，惟被告未依約履行，被告漠視他人之財
    產法益、竊盜所得財物價值、告訴人為此所受損害兼衡其智
    識程度、犯罪之動機、目的、手段及犯後尚能坦承犯行之態
    度等一切情狀，量處如主文所示之刑，並諭知易科罰金之折
    算標準，以示懲儆。
六、被告經合法傳喚無正當理由不到庭，爰不待其陳述，逕為判
    決。
據上論斷，應依刑事訴訟法第371條、369條第1項前段、第364條
、第299條第1項前段，刑法第320條第1項、第41條第1項前段，
刑法施行法第1條之1，判決如主文。
本案經檢察官劉斐玲到庭執行職務。
中    華    民    國    99    年    4     月    13    日
            刑事第十六庭審判長法  官  陳晴教
                              法  官  許增男
                              法  官  王敏慧
以上正本證明與原本無異。
不得上訴。
                              書記官  丁淑蘭
中    華    民    國    99    年    4     月    13    日
附錄：本案論罪科刑法條全文
中華民國刑法第320條
（普通竊盜罪、竊佔罪）
意圖為自己或第三人不法之所有，而竊取他人之動產者，為竊盜
罪，處5  年以下有期徒刑、拘役或 5 百元以下罰金。
意圖為自己或第三人不法之利益，而竊佔他人之不動產者，依前
項之規定處斷。
前二項之未遂犯罰之。

司法院資訊處製作；財團法人民間司法改革基金會備份。
